Config:
  hfst:
    Gen: ../../../src/generator-gt-norm.hfst
    Morph: ../../../src/aANlyser-gt-norm.hfst
  xerox:
    Gen: ../../../src/generator-gt-norm.xfst
    Morph: ../../../src/aANlyser-gt-norm.xfst
    App: lookup

Tests:
  
  Noun - ôhow - ok : # -m animate noun, owl
     ôhow+N+AN+Sg: ôhow
     ôhow+N+AN+Pl: ôhowak 
     ôhow+N+AN+Loc: ôhonâhk # ôhônâhk
     ôhow+N+AN+Der/Dim+N+AN+Sg: ôhosis # ôhôsis
     ôhow+N+AN+Der/Dim+N+AN+Pl: ôhosisak # ôhôsisak
     ôhow+N+AN+Der/Dim+N+AN+Loc: [ôhosisinâhk, ôhosisihk]
